## HANOI JOSEFINA ROJAS MATA

MEDICO CIRUJANO – MEDICO OCUPACIONAL COLEGIADO Y HABILITADO CMP





926620039



Hannoijrm@ gmail.com



Urb. Los Andes Mz A Lt3 San Martin de Porres - Lima



#### **OBJETIVO**

Obtener un cargo dentro de su organización, para desempeñar, ofrecer y desarrollar todas mis capacidades, consiguiendo un excelente resultado en la labor y el área asignada; además, adquirir a través de la responsabilidad y confianza en mí depositada, una experiencia inigualable, con la cual conseguiré un paso importante en mi superación personal, junto con el orgullo de hacer parte de su equipo de trabajo.

#### **EXPERIENCIA**

## Ministerio Para el Poder Popular en Salud

(Asociación de Medicina Clínica del Deporte "ASOMECID").

Duración: enero 2011 - diciembre 2011

Cargo: Medico Asistencial

Dirección: Av. Antonio Miguel Martínez. San Juan de los Morros,

Edo. Guárico - Venezuela.

#### Ambulatorio de Santa Rita (DMS Linares Alcántara)

Duración: noviembre 2011 – diciembre 2012.

Cargo: Médico Rural.

Dirección: Calle Venezuela al lado de la prefectura Santa Rita.

Edo. Aragua - Venezuela.

#### Hospital de Seguros (IVSS) "José María Carabaño Tosta"

Duración: diciembre 2012 – septiembre 2013.

Cargo: Residente de Cirugía.

Dirección: Av. Principal de San José, Maracay Edo Aragua - Venezuela

#### Grupo V (Venemergencia y Veneocupacional)

Duración: octubre 2013 – agosto 2016.

Cargo: Médico General (Medicina Ocupacional).

Dirección: Calle Cecilio Acosta con Calle Páez, Calle Páez.

Caracas, Distrito Capital - Venezuela.

Actividades: Venemergencia (Atención Medica Domiciliaria, Traslado pacientes en ambulancias); Veneocupacional (consultas pre-empleo, pre y posvacacional, egresos y consulta de ingreso al seguro Sanitas de Venezuela)

#### Hospital de Clínicas Caracas

Duración: mayo 2014 - diciembre 2017.

Cargo: Médico Residente (Emergencia Adulto).

Dirección: Avenida Panteón con Alameda San Bernardino.

Caracas, Distrito Capital - Venezuela

### **FORMACIÓN**

- Universidad Nacional Experimental "Rómulo Gallegos", Año: 2004-2010. Lugar: San Juan De Los Morros, Estado Guárico. Titulo Otorgado: Médico Cirujano.
- Diplomado de Salud Ocupacional; Duración: 200 Horas, Lugar: Instituto de Medicina Laboral de Venezuela.
   Caracas - Venezuela

#### **CURSOS REALIZADOS**

- 1. Enfoque Integral del Paciente Alérgico: Asma Rinitis Y Dermatitis Atópica, Fecha: 19/07/2008, Duración: 8 Horas Crédito por la F.M.V. Lugar: Hospital Militar "Dr. Carlos Arvelo" Caracas Venezuela.
- Reanimación
   Cardiopulmonar, Fecha:
   2017, Horas: 30 Horas Crédito
   por La F.M.V, Lugar:
   Hospital de Clínicas Caracas.
   Caracas Venezuela
- 3. Residencia Asistencial Programada En Emergencia Adultos, Fecha: 23/05/2014-15/12/2017 Lugar: Hospital de Clínicas Caracas.
  Caracas Venezuela

#### Asociación Cooperativa El Chiguarito 19 RL

Duración: diciembre 2017 - agosto 2018.

Cargo: Médico laboral.

Dirección: Calle Guaicaipuro Chaguaramas, Guárico-Venezuela.

#### Vanlé Salón

Duración: diciembre 2018 - enero 2019

abril 2019 - enero 2020

Cargo: Estilista

Dirección: Av. Carlos Izaguirre 1263, Los Olivos

#### Policlínico OMMIR

Duración: septiembre 2018 – febrero 2020 (turnos rotativos)

Cargo: Médico General Calle Piura 104, La Molina

#### **Excellia Grupo Romero**

Duración: junio a diciembre 2019 Suplencias (turnos rotativos)

Cargo: Médico Ocupacional - (Vigilancia Médica) Circunvalación del Club Golf Los Incas 134, Surco

Av. Arenales 450, Jesús María

#### Clínica Santa Adela

Duración: enero 2020 (Campañas) Cargo: Médico Ocupacional - Evaluador

Saycusca 246, San Miguel

#### MD Ozono Medical

Duración: enero 2020 hasta la actualidad

Cargo: Médico Ozonoterapia (Diagnóstico y Tratamiento)

AV. Carlos Izaguirre, 736,

#### HABILIDADES Y DESTREZAS

- Atención Médica Hospitalaria y Domiciliaria.
- Atención al paciente crítico.
- Primeros auxilios, RCP básico y avanzado.
- Salud Ocupacional (Medicina Laboral).
- Dominio de Windows y Microsoft Office: Words, Excel, PowerPoint. Servinte, Meditron y Otros.
- Alta motivación, persistencia y constancia para obtener los resultados deseados.
- Proactiva, habilidades y destrezas para el trabajo en equipo y Adaptación inmediata al ambiente de trabajo.
- Habilidad y capacidad para establecer relaciones interpersonales

#### **Referencias Personales**

Yanira Ricci Telf. Celular 96045808

Aurelis González Telf. Celular 985885009 Franchesca Pazos Telf. Celular 910911064  XIII Simposium Nacional de Prevención Cardiovascular (09/04/2015 Al 11/04/2015, Avalada por la Sociedad Venezolana de Cardiología, Caracas - Venezuela

# República Bolivariana de Venezuela



Dr. Tuis Enrique Gallardo

Rector de la



Universidad Nacional Experimental de los Clanos

Centrales



ómulo Gallegos

Dago saber:

SCHOOL BEITS AND THAT **\$11.07** 

Q.I Ut

Que la ciubabana

# Hanoi Josefina Rojas Mata

Titular de la C.B. 92° V - 18.163.073, aspirante al Titulo de: Medica Cirujana cumplió todos los requisitos exigidos por las leves para obteneclo, por lo cual en nombre de la República Bolivaciana de Venesnela ppor autoridad de la Leple conferi el Citulo de



Tomese razon de este Citulo en la Secretaria de la Universidad p reconoscase p tengase en toda la República a la ciudadana, Banoi Josefina Rojas Mata como tal Médica Cirujana, con tobos los berechos que le otorgan las leves.

En fe be lo cual, firmo el presente Titulo en unión be la Secretaria be la universidad, el Vicerrector Academico, el Decano p be bos Profesores del Area, en San Juan de los florros Estabo Buárico, a los bies p seis bias bel mes be Diciembre be bos mil bies. Años: 200º be la Independencia p 131º be la Federación.

Eingestender Principal bet Estabu Son CHARLEST SENTERS IN Brateman Bee ha SQF Plants P COTTAG rite on al Reite Nº 550 had Kibne respective Becretaria.

Kegistraler Drincipal



# Colegio Médico del Perú

Por cuanto, el médico cirujano

# HANOI JOSEFINA ROJAS MATA

**ÉTADUADO PIT:**UNIVERSIDAD NACIONAL EXPERIMENTAL DE LOS LLANOS CENTRALES
ROMULO GALLEGOS - VENEZUELA

hacumplido con las disposiciones estatutarias y reglamentarias bigentes y está inscrito en el Registro Pacional de Matriculas, con el N° \_\_\_\_\_\_087757

Por tanto,

se le expide el presente Certificado, que lo acredita como colegiado y lo faculta para el ejercicio de la profesión en el territorio de la República.

Lima, 03 de ENERO del 2020

L'have Cebane

DECANO

CONSEJO NACIONAL

LILIANA DEL CARMEN CABANI RAVELLO

**ØECANO** 

CONSEJO REGIONAL

IOSE RAUL URQUIZO ARESTEGUI

SECRETARIO DEL INTERIOR

CONSEJO NACIONAL

TAIME MORAN ORTIZ

SECRETARIO
CONSEJO REGIONAL
JUAN RENE ASTUVILCA CUPE



